# 资产和负债的计税基础与暂时性差异处理问题

提问人：arsenal1114 时间：2023-04-07 08:21:21
陈版主，想请教一下，下面这种情况，资产和负债计税基础如何确认，他们的暂时性差异该如何处理啊？我下面举了个例子，麻烦能写一下答案吗？我基础比较薄弱，可能详细写了才能理解，感激。
例子：
2022 年，收入 100 ，本年研发形成无形资产20(摊销 4 年，无残值，且税法和会计摊销政策一致)(计税基础 20 ？)，本年摊销 5 ，对应形成应付职工薪酬(工资)20且未支付(计税基础0?)，利润总额 95 。
会计处理：
2023 年，收入 60 ，本年摊销 5 ，利润总额 55 。
会计处理：
2024 年，收入 60 ，本年摊销 5 ，利润总额 55 ，应付职工薪酬(工资)20支付完成(计税基础20?)。
会计处理：
2025 年，收入 60 ，本年折旧 5 ，利润总额 55 。
会计处理：
谢谢陈版主。

回答人：chenyiwei
此处可能涉及两个项目存在暂时性差异： 1、研发形成的无形资产（加计扣除的影响）； 2、应付职工薪酬（在实际支付时才能税前扣除）。
1、研发形成的无形资产，因税法可以加计摊销，例如加计扣除100%，则账面价值 20 ，计税基础 40 ，故存在可抵扣暂时性差异；后续通过摊销逐步转回该项差异。但根据“初始确认豁免”原则（不是企业合并，且初始确认时既不影响应纳税所得额也不影响会计利润的资产、负债的初始确认），该项差异不确认递延所得税。
2、应付职工薪酬：在实际支付之前，计税基础=账面价值-后续可税前扣除的金额=20-20=0。